臺灣士林地方法院民事裁定
111年度消債更字第28號
債  務  人  陳秀玲  

代  理  人  饒菲律師（法扶律師）
上列當事人聲請更生事件，本院裁定如下：
    主  文
債務人陳秀玲自中華民國一百一十一年七月二十六日十七時起開
始更生程序。
命司法事務官進行本件更生程序。
    理  由
一、按協商或調解成立者，債務人不得聲請更生或清算。但因不
    可歸責於己之事由，致履行有困難者，不在此限，消費者債
    務清理條例第151條第7項定有明文。次按，債務人不能清償
    債務或有不能清償之虞，且無擔保或無優先權之本金及利息
    債務總額未逾新臺幣（下同）1,200萬元者，於法院裁定開
    始清算程序或宣告破產前，得向法院聲請更生，觀諸同條例
    第3條、第42條第1項規定自明。又法院開始更生程序之裁定
    ，應載明其年、月、日、時，並即時發生效力。法院開始更
    生程序後，得命司法事務官進行更生程序，必要時得選任律
    師、會計師或其他適當之自然人或法人一人為監督人或管理
    人，復為同條例第45條第1項、第16條所明定。
二、聲請意旨略以：伊有不能清償債務之情事，前曾向最大債權
    金融機構即台新國際商業銀行股份有限公司請求銀行公會協
    商，於民國95年11月間協商成立，協商條件為每月清償1萬5
    ,565元，惟伊因工作收入不穩定，可處分所得扣除協商方案
    應清償之金額後，已無法支應必要生活費用，以致履行有困
    難而毀諾。故伊確係因不可歸責於己之事由，致履行協商條
    件有困難，且伊無擔保或無優先權之本金及利息債務總額未
    逾1,200萬元，復未經法院裁定開始清算程序或宣告破產，
    爰依法聲請更生等語。
三、經查，債務人所主張之上開事實，有債務人現戶全戶戶籍謄
    本（見本院卷第62頁）、財團法人金融聯合徵信中心當事人
    綜合信用報告之債務清理條例前置協商專用債權人清冊（見
    本院110年度司消債調字第385號卷，下稱調解卷，第10頁至
    第14頁）、108至109年度綜合所得稅各類所得資料清單（見
    調解卷第16頁至第17頁）、全國財產稅總歸戶財產查詢清單
    （見調解卷第15頁）、協議書及無擔保債務還款計畫（見本
    院卷第84頁至第88頁）、機車車號000-000號之行照影本（
    見本院卷第64頁）、郵局之存摺資料（見本院卷第66頁至第
    72頁、第124頁至第130頁）、中華民國人壽保險商業同業公
    會投保查詢資料（見本院卷第142頁）、中華郵政股份有限
    公司111年6月27日壽字第1110193848號函及附件（見本院卷
    第180頁至第182頁）、富邦人壽保險股份有限公司111年7月
    6日陳報狀及附件（見本院卷第228頁至第229頁）、南山人
    壽保險股份有限公司111年7月12日南壽保單字第1110011272
    號函及附件（見本院卷第240頁至第244頁）、打工明細表（
    見本院卷第206頁至第226頁）、新北市政府城鄉發展局111
    年4月25日新北城住字第1110753472號函（見本院卷第106頁
    ）、勞工保險被保險人投保資料表及明細（見本院卷第144
    頁至第145頁）、房屋租賃契約書（見本院卷第78頁至第80
    頁）等為證，核閱屬實。是債務人目前於臆珊小吃店任外場
    服務員，每月平均薪資約1萬5,000元（見本院卷第206頁至
    第226頁），每月領有租金補助4,000元（見本院卷第106頁
    ），扣除前開協商款1萬5,565元後，顯已無法支應個人必要
    生活費用，其主張其有不可歸責於己之事由，致履行協商條
    件有困難，當屬實在。又債務人名下尚有3份有效保單，保
    單經計算之解約金分別為38萬6,840元、22萬2,059元、12萬
    2,424元，業經中華郵政股份有限公司、富邦人壽保險股份
    有限公司、南山人壽保險股份有限公司陳報在卷（見本院卷
    第180頁至第182頁、第228頁至第229頁、第240頁至第244頁
    ）。惟債務人負擔之債務依債權人清冊所載219萬1,932元（
    見本院卷第24頁至第26頁），以其自陳每月可清償3,000元
    （見本院卷第204頁）計算，至少需約61年（計算式：2,191
    ,932÷3,000÷12≒61），始能清償完畢，應認其已不能清償債
    務。此外，債務人無擔保或無優先權之債務總額未逾1,200
    萬元，且無同條例第6條第3項、第8條或第46條各款所定駁
    回更生聲請之事由存在，則債務人聲請更生，應屬有據。揆
    諸首開說明，應予開始更生程序，並命司法事務官進行本件
    更生程序。
四、爰裁定如主文。
中　　華　　民　　國　　111 　年　　7 　　月　　26　　日
                  民事第三庭 法  官  劉育琳 
以上正本係照原本作成。
本件裁定不得抗告。　　　
中　　華　　民　　國　　111 　年　　7 　　月　　26　　日
                             書記官  邱勃英